【裁判字號】    92,上易,456
【裁判日期】    920321
【裁判案由】    毒品危害防制條例
【裁判全文】
臺灣高等法院刑事判決                            九十二年度上易字第四五六號
    上  訴  人
    即  被  告  甲○○
右上訴人因違反毒品危害防制條例案件，不服臺灣板橋地方法院九十一年度易字第三
一八四號，中華民國九十一年十二月二十四日第一審判決（起訴案號：臺灣板橋地方
法院檢察署九十一年度毒偵字第二八七二號）提起上訴，本院判決如左：
    主  文
上訴駁回。
    事  實
一、甲○○前因施用第二級毒品安非他命案件，經臺灣板橋地方法院以八十八年度毒
    聲字第一八○五號裁定送觀察、勒戒，認無繼續施用毒品傾向，由臺灣板橋地方
    法院檢察署檢察官於民國八十八年五月二十八日以八十八年度偵緝字第八一○號
    為不起訴處分確定，又於八十九年間，再犯施用第二級毒品安非他命案件，經臺
    灣板橋地方法院以八十九年度毒聲字第三○九五號裁定送觀察、勒戒，認仍無繼
    續施用毒品傾向，由臺灣板橋地方法院檢察署檢察官於八十九年五月二十六日以
    八十九年度毒偵字第三七七八號為不起訴處分確定，復於八十九年七月間，三犯
    施用第二級毒品安非他命案件，經臺灣板橋地方法院檢察署檢察官逕依臺灣板橋
    地方法院八十九年度毒聲字第六六二六號裁定送戒治處所施以強制戒治，同時提
    起公訴，由臺灣板橋地方法院以九十年度簡字第九二號刑事簡易判決判處有期徒
    刑四月確定，因其另犯竊盜案件經臺灣臺北地方法院判處有期徒刑七月確定，經
    臺灣臺北地方法院以九十一年度聲字第九四○號裁定定應執行刑有期徒刑九月，
    於九十二年二月三日執行完畢（上開二罪均不構成累犯）。詎其於上開強制戒治
    因無繼續執行之必要而付保護管束期滿後，猶不知警惕，另基於施用第二級毒品
    安非他命之概括犯意，自九十一年四月中旬起至同年五月二日止，在宜蘭縣宜蘭
    市之宜蘭火車站前，連續以將安非他命置於吸食器內加熱燒烤再吸食所產生煙霧
    之方式，施用第二級毒品安非他命三次，嗣於九十一年五月四日凌晨零時三十分
    許，在臺北縣土城市○○路與千歲路之交岔路口，因另案通緝為警逮捕，經警採
    集其尿液檢體送驗，而查悉上情。
二、案經臺北縣政府警察局土城分局報請臺灣板橋地方法院檢察署檢察官偵查起訴。
    理  由
一、右揭事實，業據被告甲○○於原審（見原審卷第二八頁）、本院（見本院卷第二
    七至二九頁）審理時坦承不諱，且其於為警逮捕時所採集之尿液檢體，經送請臺
    灣檢驗科技股份有限公司鑑驗結果，亦確呈安非他命類陽性反應，有該公司濫用
    藥物尿液檢驗報告及臺北縣政府警察局土城分局毒品案被移送者姓名及代碼對照
    表一份附卷可稽（見偵查卷第七、八頁），堪信被告之自白與事實相符。被告前
    於警訊時辯稱自九十年九月二十五日戒治出獄後，即未再施用任何毒品云云，無
    非飾卸之詞，不足採信。又被告前因施用第二級毒品安非他命案件，經臺灣板橋
    地方法院以八十八年度毒聲字第一八○五號裁定送觀察、勒戒，認無繼續施用毒
    品傾向，由臺灣板橋地方法院檢察署檢察官於八十八年五月二十八日以八十八年
    度偵緝字第八一○號為不起訴處分確定，又於八十九年間，再犯施用第二級毒品
    安非他命案件，經臺灣板橋地方法院以八十九年度毒聲字第三○九五號裁定送觀
    察、勒戒，認仍無繼續施用毒品傾向，由臺灣板橋地方法院檢察署檢察官於八十
    九年五月二十六日以八十九年度毒偵字第三七七八號為不起訴處分確定，復於八
十九年七月間，三犯施用第二級毒品安非他命案件，經臺灣板橋地方法院檢察署
    檢察官逕依臺灣板橋地方法院八十九年度毒聲字第六六二六號裁定送入戒治處所
    施以強制戒治，同時提起公訴，由臺灣板橋地方法院以九十年度簡字第九二號刑
    事簡易判決判處有期徒刑四月確定等情，有前揭案件之不起訴處分書二份（見偵
    查卷第二十、二一頁）、起訴書一份（見偵查卷第二二頁）、臺灣板橋地方法院
    九十一年度毒聲字第二七六一號刑事裁定正本一份（見偵查卷第二九頁）、本院
    被告全國前案紀錄表及臺灣高等法院檢察署刑案紀錄簡覆表各一份在卷足憑。本
    件事證明確，被告所犯施用第二級毒品犯行堪以認定。
二、核被告所為，係犯毒品危害防制條例第十條第二項之施用第二級毒品罪。其因施
    用而持有第二級毒品安非他命之低度行為，為施用之高度行為所吸收，不另論罪
    。其先後多次施用，時間緊接，犯罪構成要件相同，顯係基於概括犯意為之，為
    連續犯，應依刑法第五十六條規定論以一罪並加重其刑。公訴人雖僅就被告於九
    十一年五月四日為警採尿前九十六小時內之某時施用第二級毒品安非他命之犯行
    提起公訴，惟被告其餘施用犯行既與前開起訴部分具有連續犯之裁判上一罪關係
    ，為起訴效力所及，自應併予審究。
三、原審認被告所犯罪證明確，適用毒品危害防制條例第十條第二項，刑法第十一條
    前段、第五十六條之規定，並審酌被告有事實欄所載前科情形（參卷附本院被告
    全國前案紀錄表及臺灣高等法院檢察署刑案紀錄簡覆表）及其犯罪之動機、目的
    、手段、所生戕害其身心情形、審理時坦承犯行態度非惡劣等一切情狀，量處被
    告有期徒刑十月，核其認事用法均無不合，量刑亦屬妥適。被告上訴，認原判決
    量刑過重，求予輕判云云。惟被告有多次施用安非他命前案紀錄，於前案判決後
    未久又再施用，足見不知警惕，原審已就被告施用情節等具體情形妥為斟酌，所
    處刑度並非過重，被告所提上訴為無理由，應予駁回。
據上論斷，應依刑事訴訟法第三百六十八條，判決如主文。
本案經檢察官郭弘佑到庭執行職務。
中      華      民      國    九十二    年      三      月    二十一    日
                              臺灣高等法院刑事第十一庭
                                  審判長法  官  楊  照  男
                                        法  官  陳  炳  彰
                                        法  官  王  詠  寰
右正本證明與原本無異。
不得上訴。
                                        書記官  駱  麗  君
中      華      民      國    九十二    年      三      月      二十一  日
附錄：本案論罪科刑法條全文
毒品危害防制條例第十條
施用第一級毒品者，處六月以上五年以下有期徒刑。
施用第二級毒品者，處三年以下有期徒刑。


司法院資訊處製作；財團法人民間司法改革基金會備份。
